Listas
En R, una lista es como una to-do. Nos permite juntar una variedad de objetos bajo un nombre 
sin importar el caracter al que pertenece. Estos objetos pueden ser matrices, vectores
data frames, o incluso otras listas
Se construye usando la función list(comp1,comp2,...)

```{r}
my_vector <- 1:10
my_matrix <- matrix(1:9, ncol=3)
my_df <- mtcars[1:10,]

my_list <- list(my_vector, my_matrix, my_df)

#Para darle un nombre a los elementos de la lista
#names(my_list) <- c("Vec", "Mat", "DF")
#otra opcion para poner nombre es

my_list <- list(vec=my_vector, mat=my_matrix, df=my_df)
```


```{r}
mov <- "The Shining"
act <- c("Jack Nicholson", "Shelley Duvall", "Danny Lloyd", "Scatman Crothers", "Barry Nelson")

scores <- c(4.5, 4, 5)
sources <- c("IMDb1", "IMDb2", "IMDb3")
comments <- c("Best Horror Film", "A truly brilliant and scary film", "A masterpiece of psychological horror")
rev <- data.frame(scores, sources, comments)

shining_list <- list(moviename = mov, actors =act, reviews = rev)

#Para hacer selecciones
shining_list[1]
shining_list$actors
shining_list["actors"]
#con shining_list[[2]] tengo un vector y lo puedo tratar como tal
#Entonces puedo tener un elemento de ese vector
shining_list[[2]][3]
shining_list[[3]][1,3]
shining_list[[3]]$scores
shining_list[[3]][,2]
shining_list[[3]][c(1,3),2]
```

Condiciones de flujo de control

Equidad
La forma más basica de comparación es equidad ("==")
R es sensible a mayusculas y minusculas

```{r}
3 == (2+1)
"intermediate" != "r"
TRUE == FALSE
"Rchitect" != "rchitect"
```

También se puede usar <, >, >=,<=
```{r}
(1+2) > 4
"dog" > "Cats"
"z" > "x"
#En este caso toma el orden alfabético de los caracteres
TRUE <= FALSE
-6*5+2 <= -10+1
```



```{r}
linkedin <- c(16,9,13,5,2,17,14)
facebook <- c(17,7,5,16,8,13,14)
linkedin > 5
facebook <=10
linkedin > facebook
linkedin < facebook
linkedin == facebook

views <- matrix(c(linkedin, facebook), nrow = 2, byrow = TRUE)
views == 13
my_list$vec == 5
#Al usar una lista, tengo que especidicar que elemento voy a comparar
#no puedo solo decir my_list == 5, debo especificar a que elemento deseo comparar

```

Operadores lógicos
&(and) | (or)

```{r}
TRUE & TRUE
FALSE | TRUE
5 <= 5 & 2<3
3<4 | 7<6
#No puedo usar 3<x<7, debo separarlo 
x <- 6
3<x & x<7

linkedin[2] > 10 & facebook[3]==5 #falso & verdadero = falso
linkedin[2] < 10 & facebook[3]==5 #verdadero & verdadero = verdadero
linkedin[2] > 10 | facebook[3]==5 #falso o verdadero = verdadero
linkedin > 10 & facebook < 10
linkedin >= 12 | facebook >= 12
```


IF
if (condition){expr}

```{r}
medium <- "LinkedIn"
num_views <- 14

if (medium == "LinkedIn"){
  print("Showing LinkedIn information")
} else {
  print("Unknown medium")
}
if(num_views > 15){
  print("You are popular! :)") 
} else{
    print("Not so popular :(")
}
```


Else if

```{r}
medium_2 <- "Facebook"
num_views_2 <- 14

if (medium_2 == "Facebook"){
  print("Showing Facebook information")
} else if (medium_2 == "LinkedIn") {
  print("Showing LinkedIn information")
} else {
  print("Unknown medium")
}
if(num_views_2 > 15){
  print("You are popular! :)") 
} else if (num_views_2 <=15 & num_views_2 > 10){
  print("Your number of views is average")
} else {
  print("Not so popular :(")
}
```


Else if ejercicio
```{r}
number <- 100
if (number <10){
  if (number <5) {
    result <- "extra small"
  } else {
    result <- "small"
  }
} else if (number < 100) {
  result <- "medium"
} else {
  result <- "large"
}
print(paste("The number is",number,", and classifies as",result))
```

Loops

while (condition) { expr}

```{r}
speed <- 64
while (speed >30){
  print("Slow down!")
  speed <- speed -7
  print(speed)
}
```
if y while

```{r}
speed <- 64
while(speed> 30){
  print(paste("Your speed is", speed))
  if (speed >= 48) {
    print("Slow down big time!")
    speed <- speed -11
  } else {
    print("Slow down!")
    speed <- speed - 6
  } 
}
```



Detener el loop con un break
El break nos permite controlar un loop, cuando while encuentra un break cierra el loop completamente

```{r}
speed <- 60

while (speed > 30){
  print(paste("Your speed is", speed))
  
  if(speed < 50){
    break
  }
  
  if (speed > 48){
    print("Slow down big time!")
    speed <- speed-11
  } else {
    print("Slow down!")
    speed <- speed -6
  }
}
```




























