Intro to basics, no lo toma como código
control+option+i agrega un bloque de cógigo
con el %% da el residuo de la division de dos números
con # pongo comentarios dentro del código


```{r}
3 + 4
4+9
28%%6
#comentario
```
Para tener resultado de lo anterior puedo seleccionar la operacion a ejecutal y control+enter
El resultado aparece abajo del código y en la consola.
También puedo colocarme en la última linea, donde esta el fin del codigo y dar control+enter


variables
Declaro un contenedor e indico que va a tener adentro
Si quiero saber el valor de cierta variable basta con poner el nombre, seleccionar y ctl+enter
```{r}
my_var <- 10
my_var2 <- "Hello world" 
my_var3 <- 4
my_var4 <- "texto"
my_var + my_var3
```

Basic data types in R
Hay difeentes tipos de datos, al declarar variable no se especifica, pero si hay tipos de datos
numericos, que son los números, cadenas, logicos (en mayuscula TRUE o FALSE)
Para saber qué tipo de variable es una, puedo usar class(variable) y el resultado es el tipo



```{r}
my_numeric <- 3
my_character <- "cadena"
my_logical <- FALSE

class(my_character)
```

Vectores

se pone el nombre de la variable, y para comenzar un vector se escribe c(),
la c es de collection 

```{r}
numeric_vector <- c(1,2,3)

character_vector <- c("a","b", "c")
boolean_vector <- c(TRUE, FALSE, FALSE)

vector_range <- c(1:10)
```

Ejercicio en clase
-crear un vector con valores en el rango 1 a 12
-crear un vector con 5 nombes de compañeros


```{r}
my_numeric_vector <- c(1:12)
my_character_vector <- c("Saul", "Héctor", "Pablo", "Luis", "José")
class(my_character_vector)
class(my_numeric_vector)
my_numeric_vector
my_character_vector
```
Naming

nombrar las columnas de los vectores names(nombre vector) <- c()
Se puede usar números o valores de tipo cadena para nombrar las columnas

```{r}
poker_vector <- c(140,80,20,55,60)
roulette_vector <- c(24,6,100,87,45)
names(poker_vector) <- c(1:5)
names(roulette_vector) <- c("Lunes", "Martes", "Miercoles", "Jueves", "Viernes")
```

