Librerias
gapminder contiene datos
dplyr sirve para poder manipular la información

la sintaxis para mandar a llamar un paquete es
  library(Nombre_paquete)
  
Para instalar los paquetes me voy a la opción de "Tools" -> "install package"
```{r}
library(gapminder)
library(dplyr)
```

```{r}
gapminder
str(gapminder)
```

Filtering

Extrae observaciones particulares basado en una condición.
%>% se conoce tambien como pyp

```{r}
#filtramos en gapminder para el aó 1957
gapminder %>% #el es como un conector, esta indicando que tome el df y le conecte la instruccion
  filter(year == 1957)

gapminder %>%
  filter(year == 1957, country =="China") #esto es como un and

gapminder %>%
  filter(year == 1957 | country=="China") #tambien puedo usar un or
```

Arranging
arrange() ordena las filas de un df 

```{r}
gapminder %>%
  arrange(lifeExp,pop)
#prdena ascendente

gapminder %>%
  arrange(desc(lifeExp))
#ordena descendiente

gapminder %>%
  filter(year == 1957) %>%
  arrange(desc(pop))
```

Ejercicio

en una secuencia llamada pipes de ds gapminder
filtrar para el año 1967, continente america y pop > 10000000
arrange en orden descendiente de life expectancy


```{r}
gapminder %>%
  filter(year == 1967, continent == "Americas", pop > 10000000) %>%
  arrange(desc(lifeExp))
```

otra forma de hacerlo también es por partes

```{r}
gapminder %>%
  filter(year == 1967) %>%
  filter(continent == "Americas") %>%
  filter(pop > 10000000) %>%
  arrange(desc(lifeExp))
```



Mutate
permite modificar una variable

```{r}
gapminder %>%
  filter(lifeExp > 28) %>%
  mutate(lifeExp = 12 * lifeExp)
#Reemplazo datos en una columna

gapminder %>%
  mutate(lifeExpMonths = lifeExp*12)
#Agrego una columna
```


```{r}
gapminder %>%
  filter(year == 2007) %>%
  mutate(lifeExpMonths = lifeExp * 12) %>%
  arrange(desc(lifeExpMonths))
```



Visualización con ggplot2
```{r}
library(ggplot2)

gapminder_1952 <- gapminder %>%
  filter(year == 1952)

ggplot(gapminder_1952, aes(x=pop, y=gdpPercap)) + 
  geom_point()

ggplot(gapminder_1952, aes(x=pop, y= lifeExp )) + 
  geom_point()
```


```{r}
ggplot(gapminder_1952, aes(x=pop, y=gdpPercap)) + 
  geom_point() +
  scale_x_log10()

ggplot(gapminder_1952, aes(x=pop, y= lifeExp )) + 
  geom_point() +
  scale_x_log10()
```


```{r}
ggplot(gapminder_1952, aes(x=pop, y=gdpPercap)) + 
  geom_point() +
  scale_x_log10() +
  scale_y_log10()

ggplot(gapminder_1952, aes(x=pop, y= lifeExp )) + 
  geom_point() +
  scale_x_log10() +
  scale_y_log10()
```

Estética

agregamos tamaño y color 

```{r}
ggplot(gapminder_1952, aes(x=pop, y= lifeExp, color =continent, size=gdpPercap)) + 
  geom_point() +
  scale_x_log10()
```

Faceting

```{r}
gapminder_1952
ggplot(gapminder_1952, aes(x=pop, y= lifeExp )) + 
  geom_point() +
  scale_x_log10() +
  facet_wrap(~ continent) #~ se pone con option+ñ
```


```{r}
ggplot(gapminder, aes(x=gdpPercap, y= lifeExp, color=continent, size=pop )) + 
  geom_point() +
  scale_x_log10() +
  facet_wrap(~ year) #~ se pone con option+ñ
```
















