Cálculos

para vectores con números podemos hacer cálculos, deben tener la misma cantidad
de elementos en las operaciones que vamos a trabajar

```{r}
c(1,2,3) + c(4,5,6)
```

También se puede hacer con variables que representan un vector
```{r}
a <- c(1,2,3)
b <- c(4,5,6)
c <- a+b
```

De la clase pasada teníamos estos vectores
```{r}
poker_vector <- c(140,80,20,55,60)
roulette_vector <- c(24,6,100,87,45)
names(poker_vector) <- c("Lunes", "Martes", "Miercoles", "Jueves", "Viernes")
names(roulette_vector) <- c("Lunes", "Martes", "Miercoles", "Jueves", "Viernes")
```

y hacemos unos cálculos con estos vectores

```{r}
total_daily <- poker_vector + roulette_vector

sum(poker_vector,roulette_vector)
sum(total_daily)
#suma todos los elementos de 1 o mas vectores
```

Podemos utilizar un solo elemento de un vector. vector[]
En otros lenguajes se comienza a ver desde la posición cero, en R se comienza en 1

```{r}
poker_vector[3]
#valor de miércoles ^
poker_vector[2:4]
#esto se llama slicing
poker_vector[c(1,3,5)]
#ambas muestran un rango de ese vector o índices en específico
poker_start <-poker_vector[c("Lunes","Miercoles","Viernes")]
#también puedo buscar segun los nombres que yo coloque a las columnas
sum(poker_start)
```

Puedo sustituir valores de un vector
```{r}
roulette_vector
roulette_vector[2]=20
#cambio solo un dato
roulette_vector[c(2,4,5)] = c(3,90,60)
#puedo cambiar varios datos al mismo tiempo
roulette_vector
length(roulette_vector)
#length me da un valor con el número de elementos que tiene un vector
```

Operadors de comparación
< menor que, > mayor uqe, <= menor o igual que, >= mayor o igual que
== igualdad, != no es igual

```{r}
selection_vector <- poker_vector > 65
#me dice cuales son mayors a 65
poker_vector[selection_vector]
#devuelve los datos que cumplen con la condición que establecí
poker_vector[!selection_vector]
# con ! estoy negando, entonces tengo todo lo no TRUE de selection vector
```


ejercicio
-Crear dos vectores
-Comparar ambos con operaciones lógicas
-Multiplicar ambos vectores y almacenar el resultado
```{r}
x <- c(1,2,3,4,8)
y <- c(1,5,3,7,8)
x
y
x < y
#Valores de x < y
x > y
#Valores de x > y
x <= y
#Valores de x <= y
x >= y
#Valores de x >= y
x == y
#Valores de x == y
x != y
#Valores de x != y
multiply <-x*y
multiply
#multiplicacion
result <- sum(multiply)
#suma de multiply
result
```

MATRICES

Se usa la fun matrix(valores, nrows, ncol, byrow =True o False, dimnames)
byrow, crea 1,2,3     va llenando por filas. Si pongo byrow=False lo hace por 
            4,5,6     columnas

Si tengo más filas o columnas que valores, rellena los espacios repitiendo el
patron

```{r}
m1 <- matrix(1:12, nrow = 3)
dimnames(m1) <- list(month.abb[1:3], month.abb[4:7])
m1
m2 <- matrix(1:12, byrow = TRUE, nrow =3)
m2
```

Tambien puedo nombrar filas y columnas

```{r}
new_hope <-c(460.99,314.4)
empire_strikes <- c(290.47, 247.9)
return_jedi <- c(309.3,165.8)

box_office <- c(new_hope,empire_strikes, return_jedi)
region <- c("US", "non-US")
titles <- c("A new hope","the empire strikes back","Return of the jedi")

star_wars_matrix <- matrix(box_office, byrow =TRUE, nrow=3)
rownames(star_wars_matrix) <- titles
colnames(star_wars_matrix) <-region
```



suma de filas
rowSums(my_matrix)

```{r}
star_wars_matrix
worldworde_vector <- rowSums(star_wars_matrix)

```


cbind() rbind(), me permite agregar filas o columnas
big_matrix <- cbind(matrix1, matrix2, vector1, vector2,...)

```{r}
all_starwars_matrix <- cbind(star_wars_matrix,worldworde_vector)
```

suma columna

```{r}
total_cols <- colSums(all_starwars_matrix)
total_matrix <- rbind(all_starwars_matrix,total_cols)
```

Seleccion de elementos

es parecido a los vectores pero en lugar de establecer un solo eje, son 2

```{r}
total_matrix
total_matrix [2,1]
total_matrix [2,c(1,2,3)]
total_matrix [,2]

#para que aparezca nombre de fila y columna
#select one row with row title
row_title <- "The empire strikes back"
subset(total_matrix, rownames(total_matrix) %in% row_title)
#select one column with column title
column_title <- "US"
subset(total_matrix, subset=TRUE, colnames(total_matrix) %in% column_title)
#select a cell with row title and column title
subset(total_matrix, rownames(total_matrix) %in% row_title, colnames(total_matrix) %in% column_title)
```








