Operaciones de matrices

Se usan los operadores estándar +,-,*,/
```{r}
m1
2 * m1
m1 /2
2+m1
m1-2
#también puedo operar entre matrices
m1
m2
m1+m2
```

Ejercicio
creat vector u con valores de 26 a 50
crear vector v con valores de 51 a 75
crear una matriz x y asignar los valores de x y y, dividir la matriz en 5 columnas


```{r}
u <-c(26:50)
v <- c(51:75)

columna <- c("C1","C2","C3","C4","C5")
fila <- c("f1","f2","f3","f4","f5","f6","f7","f8","f9","f10")

w <- matrix(c(u,v), byrow =TRUE, ncol=5)

rownames(w) <- fila
colnames(w) <- columna

w

w [2,3]
w [2,3:4]
```

Factores

Se refiere a tipos de datos estadísticos que se usan para guardar ciertas variables
puedo tener un vector que se llama sex_vector
sex_vector <- c("Male","Female","Female","Male","Male")
hay dos categorías, o como le llama R hay dos 'factor levels', que son "Male" y "Female"
con la función factor() se puede poner un vector como factor
factor_sex_vector <- factor(sex_vector)

```{r}
sex_vector <- c("Male","Female","Female","Male","Male")
factor_sex_vector <- factor(sex_vector)
#Al ejecutar facot_sex_vector me devuelve las categorías que hay en el vector, el factor comun

temperature_vector <- c("High", "Low", "High", "Low", "Medium")
#order, crea un ordenamiento
#levels, le digo como ordenar, el primero siempre es el menor
factor_temperature_vector <- factor(temperature_vector, order=TRUE, levels=c("Low","Medium","High"))

factor_temperature_vector[1]> factor_temperature_vector [2]

survey_vector <- c("M","F","F","M","M")
factor_survey_vector <- factor(survey_vector)
#debo ver que orden me da el factor, en este caso fue F y luego M
levels(factor_survey_vector) <- c("Female","Male")
#al llenar el vector, lo hago en el mismo orden que tuve antes
#primero f y lego m, entonces female y luego male
```



Para tener el número de elementos por categoría identificada

```{r}
summary(factor_survey_vector)
summary(survey_vector)
#Si lo uso sin factorizar, solo me dice cuantos elementos tiene y la case del vector
```

Data frames

data.frame() crea un data frame, cada columna puede tener un tipo de dato
distinto 
mtcars es un dataframe que ya trae R
```{r}
mtcars
```
Puedo obtener solo una primera parte del dataframe para darme una idea de que contiene
```{r}
head(mtcars)
```

Structure devuelve como esta estructurada la data frame

```{r}
str(mtcars)
```

Creacion de un dataframe

```{r}
name <- c("Mercury", "Venus", "Earth", "Mars", "Jupiter", "Saturn", "Uranus", "Neptune")
type <- c("Terrestrial planet", "Terrestrial planet", "Terrestrial planet", 
          "Terrestrial planet", "Gas giant", "Gas giant", "Gas giant", "Gas giant")
diameter <- c(0.382, 0.949, 1, 0.532, 11.209, 9.449, 4.007, 3.883)
rotation <- c(58.64, -243.02, 1, 1.03, 0.41, 0.43, -0.72, 0.67)
rings <- c(FALSE, FALSE, FALSE, FALSE, TRUE, TRUE, TRUE, TRUE)

planets_df <-data.frame(name,type,diameter,rotation,rings)

str(planets_df)
```


Tambien podemos seleccionar filas o columnas

```{r}
planets_df[1,3]
planets_df[1,3:5]
planets_df[1:5,3:5]
planets_df[,3:5]
planets_df[1:4,"diameter"]
planets_df[1:4,c("diameter","rotation")]
rings_vector <- planets_df$rings
planets_df[rings_vector,] #me da los datos que tienen TRUE
planets_df[!rings_vector,] #con ! niego entonces me da los FALSE
```

La funcion subset se usa para poder crear condiciones y filtar datos que quiero obtener


```{r}
subset(planets_df, subset = diameter < 1)
#me da los registros donde el diametro es < 1
subset(planets_df, subset = rings == 1)
#1=TRUE
```

Ordenamiento

Si tengo un vector a<-c(100,10,1000) puedo usar la funcion order() para ordenar
lo que hace es que asigna un índice a cada valor del vector en orden ascendente


```{r}
a <- c(100,10,1000)
order(a)
```

puedo usarlo con dataframe

```{r}
planets_df
positions<-order(planets_df$diameter)
#me dice la posición donde encuentro, por ejemplo el indice 4 es el 2do más pequeño
planets_df[positions,] #con esto los ordeno por su tamaño de diametro
```




