Proyecto

Descripción

La sepsis ocasiona en el mundo más de mil muertes cada día, muchos de estos pacientes adquieren la infección estando hospitalizados y constituye la complicación intrahospitalaria más frecuente. La infección de pacientes por las manos contaminadas del personal de salud es una de las formas de diseminación de los agentes infecciosos. La higiene de las manos es el factor individual más importante para el control de las infecciones, es difícil entender que un hecho tan rutinario en la práctica de la medicina, como lavarse las manos previo a examinar a un paciente, haya causado tanta controversia en la época de 1800.
A principios de la década de 1840 se descubrió una enfermedad mortal que afectaba a las mujeres que acababan de dar a luz, cerca del 10% de las mujeres morían a causa de esta enfermedad y el origen provenía de las manos contaminadas del personal médico que atendía los partos.
En este proyecto, vamos a analizar los datos que demuestran la importancia del lavado de manos, identificando anomalías en los procedimientos médicos.



Cargar el paquete tidyverse
Leer el archivo death_handwashing.csv 

```{r}
library(tidyverse)
library(dplyr)

death_handwashing <-read.csv("deaths_handwashing.csv",  # Nombre archivo
         header = TRUE,        # Lee el encabezado
         sep = ",",            # Separador de los valores
         quote = "\"",         # Caracter de citaciones
         dec = ".",            # Punto decimal
         fill = TRUE,          # Rellenar celdas vacías 
         comment.char = "",    # Carácter de los comentarios o cadenas vacías
         encoding = "unknown", # Codificación del archivo
         )   
death_handwashing #Se guardó la información en una variable
```

La tabla anterior muestra el número de mujeres que dieron a luz durante los años 1841 a 1846 en una ciudad al noreste de Austria, en dos clínicas en particular. Notará que dar a luz era muy peligroso; un número alarmante de mujeres murió como resultado del parto. Vemos esto con mayor claridad si observamos la proporción de muertes con respecto al número de mujeres que dieron a luz.


Usar "mutate()" para agregar una nueva columna que se calculará como la proporción de muertes por número de nacimientos.

```{r}
death_birth_prop <- death_handwashing %>%
  mutate(death_birth = deaths/births)
death_birth_prop
```



Si ahora graficamos la proporción de muertes tanto en la clínica 1 como en la clínica 2, veremos un patrón curioso.


```{r}
death_birth_prop

ggplot(death_birth_prop, aes(x=year, y=death_birth, color=clinic)) +
  geom_line() +
  expand_limits(y=0)
```


¿Por qué la proporción de muertes es mucho más alta en la Clínica 1? La única diferencia en ambas clínicas era que muchos estudiantes de medicina trabajaban en la Clínica 1, mientras que en la Clínica 2 no había tantos. Otro dato interesante es que los médicos que atendían partos solo se encargaban de esa función, mientras que los estudiantes también pasaban tiempo en las salas de autopsias examinando cadáveres.
Se empezó a sospechar que algo en los cadáveres, propagado de las manos de los estudiantes de medicina, causaba la enfermedad. Entonces, en un intento desesperado por detener las altas tasas de mortalidad, se decretó: ¡Lávese las manos en todo momento!


Cargar los datos mensuales de la Clínica 1 para ver si el lavado de manos tuvo algún efecto.


```{r}
death_clinic1 <-read.csv("deaths_clinic_1.csv",  # Nombre archivo
         header = TRUE,        # Lee el encabezado
         sep = ",",            # Separador de los valores
         quote = "\"",         # Caracter de citaciones
         dec = ".",            # Punto decimal
         fill = TRUE,          # Rellenar celdas vacías 
         comment.char = "",    # Carácter de los comentarios o cadenas vacías
         encoding = "unknown", # Codificación del archivo
         )   
death_clinic1 #Se guardó la información en una variable
```


Agregar una nueva columna a la variable creada en el inciso anterior. Esta nueva
columna se calculará como la proporción de muertes por número de nacimientos.

```{r}
death_clinic1_prop <- death_clinic1 %>%
  mutate(death_birth = deaths/births)
death_clinic1_prop
```


```{r}
death_clinic1_prop

ggplot(death_birth_prop, aes(x=year, y=death_birth)) +
  geom_line() +
  expand_limits(y=0) +
  labs(x= "Year", y = "Death-Birth Proportion") +
  theme(axis.title.x = element_text(color = 'Blue')) +
  theme(axis.title.y = element_text(colour = 'Blue')) +
  theme(axis.text.x  = element_text(colour = "Purple")) +
  theme(axis.text.y = element_text(colour = 'Purple'))
```

Usar group_by para la variable year y summarise para encontrar la media.
Crear un gráfico de barras que muestre la media en cada año.



```{r}
death_birth_prop["date"]

death_mean <- death_clinic1_prop %>%
  
  summarise(mean_death_birth = mean(death_birth))
death_mean
ggplot(death_mean, aes(x=date, y=mean_death_birth)) +
  geom_col()
```




A partir del año 1847 la proporción de muertes se reduce drásticamente y, sí, fue entonces cuando se hizo obligatorio el lavado de manos.

El efecto del lavado de manos se hace aún más claro si lo resaltamos en el gráfico.
Agregar una columna a la variable creada llamada death_clinic1, está columna será TRUE a partir del año en que se impuso el lavado de manos y FALSE para años anteriores.


Haacer una gráfica lineal de la columna creada en el inciso 4.2 (eje y) versus la variable date (eje x). Haga que el color
de la línea dependa de la variable del inciso 6.1.

```{r}
death_clinic1_1847 <- death_clinic1_prop %>%
  group_by(date > 1847) 

ggplot(death_clinic1_prop, aes(x=as.Date(date), y=death_birth)) +
  geom_line() +
  expand_limits(y=0) +
  labs(x= "Date", y = "Death-Birth Proportion")
```




¿Más lavado de manos, menos muertes?

Nuevamente, las estadísticas demuestran que lavarse las manos tuvo un efecto enorme. ¿Cuánto redujo la proporción mensual de muertes en promedio?



Tome de referencia la variable del inciso 6.1 y la función group_by para crear un agrupamiento.


```{r}
death_clinic1_1847
```


















