Cómo leer un archivo CSV desde R

Para importar datos CSV en R, se usan las funciones read.csv y read.csv2.

```{r}
# Por defecto esta función usa la coma (,) como separador y el punto (.) como separador decimal
primary_results <-read.csv("primary_results.csv",  # Nombre archivo
         header = TRUE,        # Lee el encabezado
         sep = ",",            # Separador de los valores
         quote = "\"",         # Caracter de citaciones
         dec = ".",            # Punto decimal
         fill = TRUE,          # Rellenar celdas vacías 
         comment.char = "",    # Carácter de los comentarios o cadenas vacías
         encoding = "unknown", # Codificación del archivo
         )   
primary_results #Se guardó la información en una variable que se usará después
```


Función select() de paquete dplyr
La función select() es usada para seleccionar variables de un data frame. Esta función puede ser utilizada si uno desea seleccionar una variable por índice o posición.


Filtrar todos los votos del estado de Florida.

```{r}
primary_results %>%
  filter(state == "Florida")
```


Utilice operadores lógicos (& and |), según corresponda:
  Filtrar votos para los candidatos Hillary Clinton o Donald Trump

```{r}
primary_results %>%
  filter(candidate == "Hillary Clinton" | candidate == "Donald Trump")
```


  Filtrar votos para el partido Demócrata y el condado Shelby

```{r}
primary_results %>%
  filter(party == "Democrat" & county == "Shelby")
```

  Filtrar votos para el estado de Alabama y que la cantidad de votos sea mayor a
15000.

```{r}
primary_results %>%
  filter(state == "Alabama" & votes > 15000)
```



Utilice la función select y arrange para el siguiente filtrado

  Filtrar votos para el estado de Texas y el condado Denton, seleccionando únicamente las columnas party, candidate, votes, luego ordene de forma descendente por la columna votes.


```{r}
primary_results %>%
  filter(state == "Texas" & county == "Denton") %>%
  select(c("party","candidate","votes")) %>%
  arrange(desc(votes))
```



Utilice el verbo mutate y arrange para el siguiente filtrado

  Filtrar por el partido Republicano, que el candidato sea Ted Cruz en el estado de
Alaska, luego agregue una columna que se llame vote_count que sea la división de votes por fraction_votes (votes/fraction_votes), finalmente ordene de forma descendente por vote_count.


```{r}
primary_results %>%
  filter(party == "Republican", candidate == "Ted Cruz", state == "Alaska") %>%
  mutate(vote_count = votes/fraction_votes) %>%
  arrange(desc(vote_count))
```








