Laboratorio 1
Cree un vector por cada estudiante en donde almacene los 5 registros, luego asigne el vector a una variable
```{r}
vec_a <- c(71.9,21.4,35.9,62.6,FALSE)
vec_b <- c(59.8,13.4,75.3,75.9,TRUE)
vec_c <- c(47.9,55.4,85.2,68.9,TRUE)
vec_d <- c(89.2,65.3,41.5,84.1,FALSE)
vec_e <- c(63.7,44.2,88.4,95.6,TRUE)
total_vec <- c(vec_a,vec_b,vec_c,vec_d,vec_e)

#Construya una matriz que reciba como parámetro el vector creado en el inciso 1.2. Luego imprima la matriz.
m <- matrix(total_vec, byrow = TRUE, nrow =5)
```

Cree 2 vectores más, uno servirá para almacenar los nombres de los estudiantes, queda a su criterio elegir los nombres. El segundo vector servirá para el nombre de los cursos y para la columna que registra la mayoría de edad

```{r}
vector_nombre_filas <- c("Maria","Daniel","Enrique","Elena","Federico")
vector_nombre_columnas <- c("Programación", "Estadística", "Matemáticas", "Física", "Mayoria_edad")
rownames(m) <- vector_nombre_filas
colnames(m) <-vector_nombre_columnas
m
```


Construya un vector que contenga la sumatoria de todas las notas por cada estudiante, utilice la función rowSum para hacerlo, tome en cuenta que solo debe considerar las primera 4 columnas, porque la última corresponde a la mayoría de edad.


```{r}
vector_suma <- rowSums(m[,1:4])
m_new <- cbind(m,vector_suma)
m_new
```

seleccione la fila 1, 2 y 5 y las columnas 3 y 4. Almacene el resultado en una nueva variable e imprima el resultado

```{r}
m_select <-m_new[c(1,2,5),c(3,4)]
m_select
```

Construya un data frame utilizando la matriz como parámetro. Utilice la función subset en el nuevo data frame para filtrar por la siguiente condición: Que la columna Estadística sea mayor a 50 y que Mayoria_edad sea verdadero.

```{r}
m_df <-data.frame(m_new)
subset(m_df, subset = Estadística > 50)
subset(m_df, subset = Mayoria_edad == TRUE)
```

Construya una función que recorra la matriz

```{r}
func_reco <-function(x){
  for(i in 1:nrow(x[,1:4])){
    for(j in 1:ncol(x[,1:4])){
      value<-x[i,j]
      if (value <= 45){
      print(paste("Estudiante en riesgo",value))
    } 
    if (value > 45 & value<61){
      print(paste("Estudiante puede ser aprobado",value))
    } 
    if (value >= 61){
      print(paste("Estudiante aprobado",value))
    }
    }
  }
}

func_reco(m_new)

```


Construya la función index_education que reciba un parámetro de nombre grade

```{r}
index_education <- function(grade){
  index <-(1+(grade/100))/2
  return(index)
}
index_education(79)
```

Utilice el data frame construido seleccionando todas las filas y solamente las primeras 4 columnas, luego asigne el resultado en una nueva variable.

```{r}
m_df_new <-m_df[,1:4]
m_index_edu <- lapply(m_df_new,index_education)
m_index_edu
```









